【裁判字號】    99,訴,2180
【裁判日期】    990827
【裁判案由】    搶奪等
【裁判全文】
臺灣臺中地方法院刑事判決              99年度訴字第2180號
公  訴  人  臺灣臺中地方法院檢察署檢察官
被      告  乙○○
上列被告因搶奪等案件，經檢察官提起公訴（99年度偵字第1464
3、13247號），本院因被告所犯非死刑、無期徒刑、最輕本刑為
三年以上有期徒刑之罪或高等法院管轄第一審案件，經被告就被
訴事實為有罪之陳述，裁定進行簡式審判程序，判決如下：
    主    文
乙○○犯搶奪罪，共罪，均累犯，各處有期徒刑壹年。又犯詐
欺取財罪，累犯，處有期徒刑陸月。應執行有期徒刑貳年伍月。
    犯罪事實及理由
一、本件犯罪事實及證據，除(1)起訴書犯罪事實欄之前科部分補
    充更正為「乙○○前於96年間，因犯施用第一級毒品、侵占
    、施用第一級毒品、竊盜等案件，分別經本院判處有期徒刑
    10月、4月、9月、5月確定，上開各罪經裁定定應執行有期
    徒刑2年，並於98年12月24日縮刑期滿執行完畢」，(2)起訴
    書犯罪事實欄第一段第（二）分段第3.小段所載「並扣得5
    元」，應補充為「並扣得5元（業經發還丙○○）」，及(3)
    證據部分增列「被告於本院審理時之自白」之外，餘均引用
    起訴書之記載（如附件）。
二、核被告乙○○就起訴書犯罪事實欄第一段第（一）分段所為
    ，係犯刑法第339條第1項之詐欺取財罪；就起訴書犯罪事實
    欄第一段第（二）分段所為，係3次犯刑法第325條第1項之
    搶奪罪。被告所犯1次詐欺取財罪與3次搶奪罪之間，犯意各
    別，行為互殊，應分論併罰。又被告前於96年間，因犯施用
    第一級毒品、侵占、施用第一級毒品、竊盜等案件，分別經
    本院判處有期徒刑10月、4月、9月、5月確定，上開各罪經
    裁定定應執行有期徒刑2年，並於98年12月24日縮刑期滿執
    行完畢，有臺灣高等法院被告前案紀錄表1份在卷可稽；被
    告於受徒刑之執行完畢後，5年以內故意再犯有期徒刑以上
    之本罪，均為累犯，各應依刑法第47條第1項規定加重其刑
    。爰審酌被告前有詐欺、毒品、竊盜及搶奪等前科，素行不
    佳；其正值年輕力壯，不思循正途以取得生活所需，為購買
    毒品，竟圖謀不法，再以詐欺及搶奪他人財物之方式，侵奪
    被害人財物，造成被害人財產之損失及精神上莫大之恐懼，
    且嚴重危害社會治安，對社會秩序影響非輕；兼衡酌被告犯
    罪後於偵查中坦承3次搶奪犯行，再於本院審理時坦承詐欺
    取財犯行，犯罪後具有悔意，犯後態度尚佳等一切情狀，分
    別量處如主文所示之刑，並定其應執行刑。雖公訴人就被告
    之詐欺犯行，具體求處有期徒刑1年，就被告之3次搶奪犯行
    ，具體求處各有期徒刑2年，並請求定應執行刑為有期徒刑5
    年6月；然本院斟酌上情，認公訴人之求刑尚嫌過重，併予
    敘明。
三、依刑事訴訟法第273條之1第1項、第299條第1項前段、第310
    條之2、第454條，刑法第325條第1項、第339條第1項、第47
    條第1項、第51條第5款，刑法施行法第1條之1第1項、第2項
    前段，判決如主文。
本案經檢察官戊○○到庭執行職務。
如不服本判決，應於收受送達後10日內向本院提出上訴書狀（應
敘述具體理由並附繕本）。
中    華    民    國    99    年    8     月    27    日
                  刑事第十六庭  法  官  戴嘉慧
以上正本證明與原本無異。
如不服本判決應於收受判決後10日內向本院提出上訴書狀，並應
敘述具體理由；其未敘述上訴理由者，應於上訴期間屆滿後20日
內向本院補提理由書 (均須按他造當事人之人數附繕本)「切勿
逕送上級法院」。
告訴人或被害人對於判決如有不服具備理由請求檢察官上訴者，
其上訴期間之計算係以檢察官收受判決正本之日期為準。
                                書記官  劉晴芬
中    華    民    國    99    年    8     月    27    日
【附錄本案論罪科刑法條】
刑法第325條
意圖為自己或第三人不法之所有，而搶奪他人之動產者，處6月
以上5年以下有期徒刑。
因而致人於死者，處無期徒刑或7年以上有期徒刑，致重傷者，
處3年以上10年以下有期徒刑。
第1項之未遂犯罰之。
刑法第339條
意圖為自己或第三人不法之所有，以詐術使人將本人或第三人之
物交付者，處5年以下有期徒刑、拘役或科或併科1千元以下罰金
。
以前項方法得財產上不法之利益或使第三人得之者，亦同。
前二項之未遂犯罰之。
【附件】
臺灣臺中地方法院檢察署檢察官起訴書
                                     99年度偵字第14643號
                                     99年度偵字第13247號
    被      告  乙○○  男  31歲（民國○○年○月○○日生）
                        住高雄縣鳳山市○○街83巷15號
                        居臺中市○區○○路1段245號6樓之1
                        （在押）
                        國民身分證統一編號：Ｚ000000000號
上列被告因搶奪等案件，已經偵查終結，認應提起公訴，茲將犯
罪事實及證據並所犯法條分敘如下：
        犯罪事實
一、乙○○前因犯毒品案件，經臺灣臺中地方法院判處有期徒刑
    9月確定，接續前案執行，甫於民國98年12月24日縮刑期滿
    執行完畢。仍不知悔改，先後為以下之行為：
（一）於99年4月13日9時許，在臺中市○區○○路1段186號「福
      隆檳榔攤」，得知因購買檳榔而認識之己○○有男性友人
      需要幫忙，竟意圖為自己不法之所有，基於詐欺之犯意，
      向己○○佯稱：自己在賭場工作，跟隨1名老大叫「大頭
      義」很有份量，願意回去問其老大是否願意幫忙等語後，
      隨即先行離去。並再於約2、3小時後返回上址，再向己○○誆稱：老大願意幫忙，惟需借用機車作為代步工具，及
      新臺幣（以下同）3000元做為活動費等語，致己○○不疑
      有他，因此陷於錯誤，將其所有車牌號碼ZRH-961號輕型
      機車及3000元交付予乙○○。詎乙○○取得上開機車及金
      錢後，另將機車交付身分不詳綽號「阿傑」及「阿義」之
      成年男子，得款則供己花用殆盡。嗣己○○撥打乙○○所
      申辦之0000000000號行動電話門號與之聯絡，發覺無法接
      通，始知受騙。
（二）因缺錢購買毒品，乃意圖為自己不法之所有，基於搶奪之
      犯意：
    1.於99年6月17日11時50分許，騎乘車牌號碼207-QBL號輕型
      機車行經臺中縣大里市○○街與福溝巷口，見甲○○騎乘
      腳踏車行駛在前方，遂趨前搶奪甲○○放置在腳踏車菜籃
      內之錢包1個（內有1500元），致甲○○遭受驚嚇，因此
      跌倒，致左膝擦傷（傷害部分未告訴）。乙○○得手後，
      隨即逃逸，得款花用殆盡，皮包則隨手丟棄。
    2.於99年6月20日8時10分許，騎乘腳踏車行經臺中縣大里市
      ○○路56號前，見丁○○○行走在前方，遂趨前搶奪丁○○○夾在左邊腋下之皮包1個（內有600元、鑰匙1串），
      致丁○○○右腳膝蓋因此擦傷（傷害部分未告訴）。乙○○得手後，隨即逃逸，得款花用殆盡，皮包及其內物品則
      隨手丟棄。
    3.於99年6月21日6時30分許，騎乘車牌號碼207-QLB號輕型
      機車行經臺中縣大里市○○路○段164號前，見丙○○騎乘
      腳踏車行駛在前方，遂趨前搶奪丙○○放置在腳踏車菜籃
      內之皮包1個（內有1700元、身分證、健保卡、印章、芒
      果1顆、水果刀1把）得手後，隨即逃逸，得款花用剩餘5
      元，皮包及其內物品則隨手丟棄。嗣於99年6月21日18時
      20分許，在臺中市○村○路○○○路為警查獲，並扣得5
      元、海洛因1包、注射針筒1支等物（施用毒品部分，另案
      偵辦）。
二、案經臺中市警察局第一分局及臺中縣警察局霧峰分局報告偵
    辦。
        證據並所犯法條
一、證據清單及待證事實：
┌──┬───────────┬────────────┐
│編號│證據名稱              │待證事實                │
├──┼───────────┼────────────┤
│ 1  │被告乙○○於警詢及本署│1.被告坦承於上揭時、地，│
│    │偵查中之供述          │  有取得被害人己○○機車│
│    │                      │  及3000元之事實，惟矢口│
│    │                      │  否認有何詐欺之犯行，辯│
│    │                      │  稱：是被害人己○○借伊│
│    │                      │  的云云。              │
│    │                      │2.被告坦承於上揭時、地，│
│    │                      │  搶奪被害人甲○○、陳郭│
│    │                      │  富美、丙○○財物之事實│
│    │                      │  。                    │
├──┼───────────┼────────────┤
│ 2  │被害人己○○於警詢中之│證明被告所為犯罪事實一（│
│    │指述                  │一）詐欺之犯行。        │
├──┼───────────┼────────────┤
│ 3  │被害人甲○○於警詢及偵│證明被告所為犯罪事實一（│
│    │查中之指述            │二）搶奪之犯行。        │
│    ├───────────┤                        │
│    │被害人丁○○○於警詢及│                        │
│    │偵查中之指述          │                        │
│    ├───────────┤                        │
│    │被害人丙○○於警詢中之│                        │
│    │指述                  │                        │
├──┼───────────┼────────────┤
│ 4  │被告申辦之0000000000號│證明被告所為犯罪事實一（│
│    │行動電話門號通聯調閱查│一）詐欺之犯行。        │
│    │詢單、車牌號碼ZHR-961 │                        │
│    │號輕型機車車籍查詢-基 │                        │
│    │本資料詳細畫面、臺中市│                        │
│    │警察局第一分局指認犯罪│                        │
│    │嫌疑人紀錄表          │                        │
├──┼───────────┼────────────┤
│ 5  │臺中縣警察局霧峰分局搜│證明被告所為犯罪事實一（│
│    │索扣押筆錄暨扣押物品目│二）搶奪之犯行。        │
│    │錄表、臺中縣警察局霧峰│                        │
│    │分局指認犯罪嫌疑人紀錄│                        │
│    │表3張、贓物認領保管單 │                        │
│    │、現場照片、車輛詳細資│                        │
│    │料報表                │                        │
└──┴───────────┴────────────┘
二、核被告犯罪事實一（一）所為，係犯刑法第339條第1項詐欺
    取財罪嫌；犯罪事實一（二）所為，係犯刑法第325條第1項
    搶奪罪嫌。被告所犯上開1次詐欺取財罪嫌及3次搶奪罪嫌，
    犯意各別，行為亦殊，請予分論併罰。又被告於有期徒刑執
    行完畢後，5年內故意再犯本件有期徒刑以上之罪，為累犯
    ，請依刑法第47條第1項加重其刑。
三、依刑事訴訟法第251條第1項提起公訴。
    此  致
臺灣臺中地方法院
中    華    民    國    99    年    7     月    16    日
                              檢  察  官  吳婉萍
本件正本證明與原本無異
中    華    民    國    99    年    7     月    23    日
                              書  記  官  林建宏

司法院資訊處製作；財團法人民間司法改革基金會備份。
